臺灣高雄地方法院民事判決
111年度勞小字第64號
原      告  李恩析  
被      告  于宸祥  
上列當事人間給付資遣費事件，本院民國（下同）111年7月20日
言詞辯論終結，判決如下：
    主  文
一、被告應給付原告新台幣（下同）1 萬4,000元。
二、訴訟費用1,000 元由被告負擔。
三、本判決所命給付得假執行，但被告如以1 萬4,000元為原告
    預供擔保，得免為假執行。
    理由要領
原告主張其自110年5月起受僱於被告，約定每月不含獎金之固定
工資為2萬8,000元，被告於111年5月7日終止兩造間之勞動契約
關係，請求給付已工作滿1年之資遣費1萬4,000元（28,000×1/2＝
14,000），被告抗辯原告於111年5月5日因工作疏失，導致對雇
主有重大侮辱行為，依勞動基準法第12條第1項第2款規定，終止
兩造間之勞動契約關係。原告否認對被告有重大侮辱行為，且依
原告提出兩造自111年5月6日凌晨起之Line對話紀錄顯示，兩造
因養貓問題發生爭執，因而衍生到要為貓上法院，隨之更衍生到
被告質疑原告頂撞上司，希望原告離職（見本院卷第25頁起），
但由上開Line對話紀錄，至多顯示兩造間因細故發生爭執，並無
法證明原告對被告即雇主，事前或對話當時有何重大侮辱行為，
此外被告並未提出證據證明原告有對雇主重大侮辱之行為，則被
告辯稱其得適法終止兩造間之勞動契約關係，當認於法無據。又
勞工適用本條例之退休金制度者，適用本條例後之工作年資，於
勞動契約依勞動基準法第11條、第13條但書、第14條及第20條或
職業災害勞工保護法第23條、第24條規定終止時，其資遣費由雇
主按其工作年資，每滿1年發給1/2個月之平均工資，未滿1年者
，以比例計給；最高以發給6個月平均工資為限，不適用勞動基
準法第17條之規定，勞工退休金條例第12條第1項定有明文。而
勞工在雇主因勞動基準法第11條、第13條但書規定之經濟因素、
不可抗力影響，適法終止勞動契約之情形下，尚得請求雇主給付
資遣費，在雇主不適法終止勞動契約之情形下，因顧慮勞工在勞
動契約關係中之人格尊嚴，當不能強求勞工僅可選擇繼續維持既
有之勞動契約關係，而應認勞工亦可接受勞動契約關係之終止，
但得請求雇主給付上開之資遣費，勞動法規在此情形下，無類如
上開法規所規範之勞工得向雇主請求給付資遣費之規定，堪認屬
法律漏洞，勞工自得類推適用上開規定，向雇主請求給付資遣費
。再者，上開勞工可類推適用勞工退休金條例第12條第1項規定
，請求雇主給付資遣費之情形，因類推適用並非法律所明訂，是
基於適用法律為法院固有職權之原則，當不應強求勞工可正確援
引上開類推適用情形，僅需勞工將其被迫接受勞動契約關係事實
上終止情形予以說明，且請求雇主給付資遣費，法院即得依職權
自行類退適用上開法規範。兩造不爭執其等間之勞動契約關係業
已事實上終止，則應認原告得請求被告給付資遣費，而被告不爭
執原告之每月工資為2萬8,000元，工作年資已滿1年（見本院卷
第50、78頁言詞辯論筆錄），且原告以上開工資、工作年資為基
準計算之資遣費，經核計算上並無違誤，故認原告所訴於法有據
，應予准許。又本件為就勞工給付請求所為雇主敗訴之判決，依
勞動事件法第44條第1 項規定，應依職權宣告假執行，並依同條
第2 項規定，宣告雇主得預供擔保免為假執行。再者，本件事證
已臻明確，兩造其餘攻擊防禦方法及所舉證據，經審酌認與判決
結果不生影響，爰不逐一論列，併此敘明。  
中　　華　　民　　國　　111 　年　　8 　　月　　3 　　日
                      勞動法庭  法　官　鄭峻明
以上正本係照原本作成。
如對本判決上訴，須於判決送達後20日內向本院提出上訴狀，並
須表明原判決所違背之法令及其具體內容與依訴訟資料可認為原
判決有違背法令之具體事實之上訴理由。（均須按他造當事人之
人數附繕本）。
中　　華　　民　　國　　111 　年　　8 　　月　　3 　　日
                                書記官　洪光耀